臺灣高等法院臺南分院刑事判決
111年度金上訴字第846號
上  訴  人  臺灣嘉義地方檢察署檢察官
被      告  許慈芳


選任辯護人  江昱勳律師
上列上訴人因被告加重詐欺等案件，不服臺灣嘉義地方法院111
年度金訴字第29號中華民國111年5月24日第一審判決（起訴案號
：臺灣嘉義地方檢察署110年度偵字第7941號、第9795號、第106
87號），提起上訴，本院判決如下：
    主  文
上訴駁回。
    理  由
一、公訴意旨略以：被告許慈芳明知金融帳戶為個人信用之表徵
    ，且任何人均可自行到金融機構申請開立存款帳戶而無特別
    之窒礙，若有人不以自己名義申辦金融帳戶，反要求他人提
    領金融帳戶內不明匯入款項並交付，衡情當能預見該人之目
    的，顯意在避免遭人以調閱申辦人資料之方式循線查得真實
    身分，故以該金融帳戶所為款項存提之舉，恐係事涉不法犯
    罪行為，且可經由款項轉交之過程，隱藏犯罪所得之去向，
    製造金流斷點，竟與真實姓名年籍不詳、通訊軟體LINE暱稱
    「宇軒」之成年男子及其所屬詐欺集團成員，共同意圖為自
    己不法之所有，基於3人以上共同犯詐欺取財及洗錢之犯意
    聯絡，於民國110年4月20日前之某日，將其申設之玉山商業
    銀行帳號000-0000000000000號帳戶(下稱甲帳戶)、第一商
    業銀行帳號000-00000000000號帳戶(下稱乙帳戶)、華南商
    業銀行帳號000-000000000000號帳戶(下稱丙帳戶)、合作金
    庫商業銀行帳號000-0000000000000號帳戶(下稱丁帳戶)、
    中國信託商業銀行帳號000-000000000000號帳戶(下稱戊帳
    戶)、國泰世華商業銀行帳號000-000000000000號帳戶(下稱
    己帳戶)及中華郵政股份有限公司○○郵局帳號000-000000000
    00000號帳戶(下稱庚帳戶)等帳戶資料提供予「宇軒」，供
    其等所屬之詐欺集團作為收取詐騙款項之用。嗣該詐欺集團
    成員取得被告之上揭甲、乙、丙、丁、戊、己、庚帳戶帳號
    後，向附表所示之被害人施以如附表所示之詐術，致附表所
    示之被害人陷於錯誤，於附表所示之時間匯款如附表所示之
    金額至上開甲、乙、丙、丁、戊、己、庚帳戶內，再由被告
    依「宇軒」及「陳崇佑(業務部)」之指示，於附表之時間、
    地點，提領如附表所示之款項並扣除附表所示之酬勞後，在
    附表所示之地點，將款項交予「宇軒」及「陳崇佑（業務部
    ）」指定之真實姓名年籍不詳之成年男子、女子。因認被告
    涉犯洗錢防制法第14條第1項之一般洗錢罪、刑法第339條之
    4第1項第2款之三人以上共同犯詐欺取財罪嫌等語。
二、按犯罪事實應依證據認定之，無證據不得認定犯罪事實；不
    能證明被告犯罪者，應諭知無罪之判決，刑事訴訟法第154
    條第2項、第301條第1項分別定有明文。次按，事實之認定
    ，應憑證據，如未能發現相當證據，或證據不足以證明，自
    不能以推測或擬制之方法，為裁判基礎；且認定不利於被告
    之事實須依積極證據，苟積極證據不足為不利於被告事實之
    認定時，即應為有利於被告之認定；認定犯罪事實所憑之證
    據，雖不以直接證據為限，間接證據亦包括在內，然無論直
    接證據或間接證據，其為訴訟上之證明，須於通常一般之人
    均不致有所懷疑，而得確信其為真實之程度者，始得據之為
    有罪之認定，倘其證明尚未達到此一程度，而有合理之懷疑
    存在，無從使事實審法院得有罪之確信時，即應由法院為諭
    知被告無罪之判決（最高法院30年上字第816號、40年台上
    字第86號、76年度台上字第4986號判決意旨參照）。又按檢
    察官就被告犯罪事實，應負舉證責任，並指出證明之方法，
    亦為刑事訴訟法第161條第1項所明定。因此，檢察官對於起
    訴之犯罪事實，應負提出證據及說服之實質舉證責任，倘其
    所提出之證據，不足為被告有罪之積極證明，或其指出證明
    之方法，無從說服法院以形成被告有罪之心證，基於無罪推
    定之原則，自應為被告無罪判決之諭知（最高法院92年度台
    上字第128號判決意旨參照）。
三、公訴意旨認被告涉有上開加重詐欺取財等犯行，無非係以被
    告之供述、證人即被害人己○○、丁○○、乙○○、丙○○、戊○○、
    辛○○、甲○○之證述、被害人己○○提出之匯豐銀行匯款資料、
    內政部警政署反詐騙諮詢專線紀錄表、受理詐騙帳戶通報警
    示簡便格式表、對話紀錄、被害人丁○○提出之第一銀行存摺
    款/支票存款憑條存根聯影本、內政部警政署反詐騙諮詢專
    線紀錄表、受理詐騙帳戶通報警示簡便格式表、對話紀錄、
    被害人丙○○提出之合作金庫商業銀行存款憑條影本、內政部
    警政署反詐騙諮詢專線紀錄表、受理詐騙帳戶通報警示簡便
    格式表、翻拍照片、被害人戊○○提出之臺灣銀行優惠儲蓄存
    款綜合服務存摺、中國信託商業銀行存款存摺、新臺幣存提
    款交易憑證、內政部警政署反詐騙諮詢專線紀錄表、受理詐
    騙帳戶通報警示簡便格式表、被害人甲○○提出之郵政跨行匯
    款申請書影本、內政部警政署反詐騙諮詢專線紀錄表、受理
    詐騙帳戶通報警示簡便格式表、被害人辛○○提出之LINE對話
    紀錄、網路銀行交易截圖、兆豐銀行國內匯款申請書、內政
    部警政署反詐騙諮詢專線紀錄表、受理詐騙帳戶通報警示簡
    便格式表、被告之玉山商業銀行帳戶基本資料、交易明細表
    、被告之第一商業銀行帳戶存款存摺客戶歷史交易明細表、
    被告之華南商業銀行帳戶交易明細、被告之合作金庫商業銀
    行帳戶新開戶建檔登錄單、歷史交易明細查詢結果、被告之
    中國信託商業銀行帳戶開戶基本資料、存款交易明細、被告
    之國泰世華商業銀行帳戶客戶資料查詢、交易明細表、被告
    之中華郵政○○郵局帳戶客戶基本資料、交易明細表、被告與
    「宇軒」之LINE對話紀錄及ATM交易明細表翻拍照片、車手
    提領贓款照片為其論據。
四、訊據被告固坦認上開甲至庚等7帳戶均為其開立所有，並於
    如附表所示之提款時間、地點，自如附表所示之帳戶，提領
    如附表所示之金錢，計新臺幣（下同）102萬2,000元，扣除
    如附表所示之受領報酬共1萬2,000元後，其餘均交予「陳崇
    佑(業務部)」指派之人等事實不諱，惟堅詞否認有何加重詐
    欺取財等犯行，辯稱：我當時是想找兼職工作，在臉書社群
    網站上看到廣告，就以通訊軟體LINE跟對方聯繫，暱稱「宇
    軒」說他們公司是芳誠會計事務所，要幫客戶節稅，我的工
    作環節就是提供名下帳戶，讓客戶把節稅的錢匯到我帳戶內
    ，我再領出來交給他們，因為我不懂稅務，「宇軒」有給我
    瀏覽他們公司網站，並提供工作契約跟我核對資料，所以相
    信這是正當的兼職工作，沒有懷疑他們可能是詐欺集團等語
    ，辯護人為被告亦辯護稱：㈠被告雖陳稱有10年的工作資歷
    ，但被告從最初工作至本案發生時，實際工作時間約4年，
    且未曾涉及稅務、金融之相關工作。又被告係與「宇軒」透
    過長達約1小時之溝通談話過程，卸下心防，並由「宇軒」
    提供專業網站、工作契約予被告檢閱，藉此建立被告之信任
    基礎，故被告主觀上並未有參與詐欺集團、洗錢等主觀犯意
    甚明。㈡被告雖單日工資高達1萬2,000元，惟得否以高額薪
    資逕而認定有主觀犯意，顯非無疑。㈢於案發前即110年4月1
    8日，被告母親擔心被告沒有錢支付生活費，匯款2萬元至甲
    帳戶，且被告除正職外還有從事直銷兼職，倘有業績相關傭
    金亦會匯入甲帳戶，是倘被告明知有起訴書所載之犯行，定
    會在案發前提領甲帳戶內之金額，而被告卻未提領，足認被
    告主觀上並未認知有涉及詐欺與洗錢相關罪嫌之情。㈣被告
    所有帳戶均有在正常出入，並非停止戶，且被告於110年4月
    20日，亦無提領任何金錢，足認被告確實係將相關帳戶視為
    自身使用，難認被告主觀上能預見涉犯詐欺與洗錢相關犯行
    。㈤檢察官提起本件上訴顯無理由等語。
五、經查，上開7帳戶均為被告所申設，且被告於如附表所示之
    提款時間、地點，自如附表所示之帳戶，提領如附表所示之
    金錢，計102萬2,000元，扣除如附表所示之受領報酬共1萬2
    ,000元後，其餘均交予「陳崇佑(業務部)」指派之人等情，
    業據被告坦承不諱（嘉市警一偵字第1100703030號卷《下稱
    警1卷》第2-6頁、嘉市警一偵字第1100704427號卷《下稱警2
    卷》第8-9頁、臺灣嘉義地方檢察署110年度偵字第9795號卷《
    下稱偵2卷》第31-32頁），並有被告提款照片共14張（警1卷
    第35-39頁）、玉山銀行集中管理部110年5月28日玉山個（
    集）字第1100037994號函暨檢附之被告基本資料、交易明細
    各1份（警1卷第40-42頁）、第一商業銀行岡山分行110年5
    月18日一岡山字第00063號函暨檢附之被告109年11月1日至1
    10年4月30日交易明細1份（警1卷第43-49頁）、第一商業銀
    行岡山分行110年5月18日一岡山字第00062號函暨檢附之被
    告基本資料、110年4月1日至110年4月20日往來交易明細各1
    份（偵2卷第21-23頁）、被告之華南商業銀行交易明細1份
    （警1卷第50頁）、合作金庫商業銀行北岡山分行110年5月1
    8日合金北岡山字第1100001455號函暨檢附之被告新開戶建
    檔登錄單、交易明細各1份（警1卷第51-54頁）、中國信託
    商業銀行股份有限公司110年5月14日中信銀字第1102248391
    26255號函暨檢附之被告基本資料、交易明細各1份（警1卷
    第56-58頁）、被告之郵局帳號查詢客戶基本資料、郵局交
    易明細各1份（警2卷第20-21頁）、國泰世華商業銀行存匯
    作業管理部110年9月8日國世存匯作業字第1100145506號函
    暨檢附之許慈芳之基本資料、交易明細、網路/語音密碼狀
    態及異動紀錄查詢、帳戶登入時間及IP查詢各1份（警2卷第
    22-27頁）、被告所有之玉山、華南、中國信託、國泰世華
    銀行、郵局帳戶餘額查詢交易明細5張（臺灣嘉義地方檢察
    署110年度偵字第7941號卷《下稱偵1卷》第51-53、55-56頁）
    附卷可稽。是此部分之事實，堪信為真實。又詐欺集團成員
    以附表所示之詐欺方式，詐騙己○○、丁○○、乙○○、丙○○、戊○○、甲○○、辛○○，致其等均陷於錯誤，而於如附表所示匯款
    時間，將如附表所示金額，分別匯入如附表所示金融帳戶等
    情，已據證人即被害人己○○（警1卷第8-10頁）、丁○○（警1
    卷第12-13頁）、乙○○（警1卷第14-17頁）、丙○○（警1卷第
    19-21頁）、戊○○（警1卷第23-27頁）、辛○○（警2卷第11-1
    4頁）、甲○○（警2卷第15-16頁）分別於警詢時證述明確，
    且有被害人己○○提出之內政部警政署反詐騙諮詢專線紀錄表
    、臺北市政府警察局北投分局長安派出所受理詐騙帳戶通報
    警示簡便格式表各1份（警1卷第66-68頁）、己○○之匯豐銀
    行匯款資料1份（警1卷第69頁）、己○○與詐欺集團成員之LI
    NE對話紀錄1份（警1卷第70頁）、被害人丁○○提出之內政部
    警政署反詐騙諮詢專線紀錄表、屏東縣政府警察局屏東分局
    歸來派出所受理詐騙帳戶通報警示簡便格式表各1份（警1卷
    第71、74頁）、丁○○之第一商業銀行存摺存款憑條存根聯1
    紙（警1卷第76頁）、丁○○與詐欺集團成員之LINE對話紀錄3
    7張（警1卷第77-81頁）、被害人乙○○提出之內政部警政署
    反詐騙諮詢專線紀錄表、高雄市政府警察局岡山分局壽天派
    出所受理詐騙帳戶通報警示簡便格式表各1份（警1卷第82-8
    3頁）、乙○○之華南商業銀行活期性存款存款憑條1紙（警1
    卷第84頁）、被害人丙○○提出之內政部警政署反詐騙諮詢專
    線紀錄表、高雄市政府警察局鳳山分局忠孝派出所受理詐騙
    帳戶通報警示簡便格式表各1份（警1卷第85-86頁）、丙○○
    之合作金庫商業銀行存款憑條1紙（警1卷第87頁）、丙○○與
    詐欺集團成員之通話紀錄截圖4張（警1卷第88-89頁）、被
    害人戊○○提出之內政部警政署反詐騙諮詢專線紀錄表、新北
    市政府警察局新店分局江陵派出所受理詐騙帳戶通報警示簡
    便格式表各1份（警1卷第90-93頁）、戊○○之臺灣銀行存摺
    封面及內頁交易明細1份（警1卷第95-96頁）、戊○○之中國
    信託商業銀行存摺封面及內頁交易明細1份（警1卷第97-98
    頁）、戊○○之中國信託銀行新臺幣存提款交易憑證1紙（警1
    卷第100頁）、被害人辛○○提出之內政部警政署反詐騙諮詢
    專線紀錄表、苗栗縣警察局頭份分局尖山派出所受理詐騙帳
    戶通報警示簡便格式表、金融機構聯防機制通報單各1份（
    警2卷第28-29、35-36頁）、辛○○與詐欺集團成員之LINE對
    話紀錄15張（警2卷第37-44頁）、辛○○之網路轉帳交易明細
    1紙（警2卷第45頁）、辛○○之匯豐銀行國內匯款申請書1紙
    （警2卷第46頁）、被害人甲○○提出之內政部警政署反詐騙
    諮詢專線紀錄表、臺中市政府警察局第一分局西區派出所受
    理詐騙帳戶通報警示簡便格式表、金融機構聯防機制通報單
    各1份（警2卷第47-50頁）、甲○○之郵政跨行匯款申請書1紙
    （警2卷第51頁）在卷可稽。據上可知，被告所有上開7金融
    帳戶，確已遭詐欺集團用以作為詐騙己○○、丁○○、乙○○、丙○○、戊○○、甲○○、辛○○之事實，應堪認定。
六、惟查：
　㈠刑法關於犯罪之故意，係採希望主義，不但直接故意，須犯
    人對於構成犯罪之事實具備明知及有意使其發生之兩個要件
    ，即間接故意，亦須犯人對於構成犯罪之事實預見其發生，
    且其發生不違背犯人本意始成立。申言之，刑法上的「故意
    」包含「知」與「欲」，行為人除須對構成犯罪之事實有認
    識以外（知），並有「希望其發生」或「其發生並不違背其
    本意」（欲），方能構成犯罪。而邇來因詐欺集團猖獗，各
    類型的詐騙案實已成為我國目前最嚴重的經濟犯罪行為之一
    ，政府為打擊犯罪，避免民眾財產之嚴重損失，亦不斷宣導
    提醒注意，除呼籲民眾勿因一時貪念、不察，為詐欺集團所
    趁，匯入款項予不明人士外，亦勸諭民眾勿貪圖小利，出賣
    （租）帳戶、電話門號予詐欺集團使用，成為詐欺集團幫兇
    ，是以有償方式取得人頭帳戶愈趨困難，詐欺集團成員為取
    得人頭帳戶，轉以詐騙方式取得，欺罔方式千變萬化，手法
    不斷推陳出新，若一般人會因詐欺集團成員言詞相誘而陷於
    錯誤，進而交付鉅額財物，則金融帳戶之持有人亦有因相同
    原因陷於錯誤，並交付帳戶資訊之情形，自不能以吾等客觀
    合理之智識經驗為基準，遽而推論被告必具相同警覺程度，
    而對構成犯罪之事實必有預見。
　㈡觀諸被告與「宇軒」及「陳崇佑(業務部)」間之LINE對話紀
    錄（警1卷第59-65頁、偵1卷第22至50頁），被告係因見網
    路上徵求外勤人員之貼文，乃依該貼文之指示而以LINE與暱
    稱「宇軒」聯繫，於110年4月15日詢問關於外勤人員之工作
    內容，經「宇軒」表示主要內容：「配合司處理廠商節稅業
    務，及替公司收送公文、發票，與廠商協調、整合各項外勤
    事務。學歷不拘，積極者優先錄取，可兼職，時間上能配合
    皆可，保障日薪2,000元起＋津貼1,000元」，並詢問被告目
    前從事何工作？工作時間為何？同時提供「芳誠會計師事務
    所」之官方網站連結資料。復要求被告先填寫簡易履歷，即
    關於一般人事基本資料之姓名、性別、年齡、已婚/未婚、
    地區縣市、近期3個工作經驗，待被告填寫資料完成，雙方
    通話之後，被告即拍攝其個人照片、身分證正反面照片及銀
    行帳戶之存摺照片上傳，且在身分證正反面照片註記「僅供
    芳誠會計師事務所入職登記使用」，及在該等帳戶資料上均
    註記「僅供業務使用」。又「宇軒」傳送「員工聘雇契約書
    」電子檔予被告確認，及給予主管之聯繫方式，另「宇軒」
    於109年4月19日向被告表示：「明天早上8：40打給經理，
    確認報班」等語，並請被告隨身攜帶上開7帳戶之存摺、提
    款卡，及印章、身分證，且要求被告先自拍照上傳，以便專
    員或廠商認得被告，及註明「因為穿著代表公司，麻煩外勤
    請穿著簡單乾淨得體皆可（禁拖鞋、背心）」、目前因為新
    冠肺炎疫情關係，提醒您出門記得戴上口罩。綜上各情，外
    觀上顯足以使人相信對方確有應徵員工之意。
　㈢依上而論，「宇軒」提供之官方網站資料，係以利用真實設
    立之會計師事務所應徵人員名義以取信之，故可能使人誤信
    係事務所對外徵才。復「宇軒」說明工作是為會計師事務所
    處理客戶節稅及替廠商收送公文、發票等，在被告表示有工
    作意願後，即依據「宇軒」要求，填寫真實個人求職履歷資
    料，並拍攝個人照片，及將載有其出生年月日、身分證統一
    編號、戶籍地址等個人資料之真實證件資料照片傳送予對方
    ，均可見被告所稱係於網路尋找兼職工作，而認為所為係工
    作內容，並非全屬無據；且倘若被告確有懷疑對方可能是詐
    欺集團，當不至於提供個人真實資料，徒增遭盜用風險之理
    。又「宇軒」傳送「員工聘雇契約書」電子檔予被告確認，
    及給予主管之聯繫方式，並向被告表示：「明天早上8：40
    打給經理，確認報班」等語以取信被告，讓被告相信自己已
    成為會計師事務所之員工，可見其等行事極為縝密，而對話
    過程中亦未見到被告有任何起疑其等係從事詐欺等相關文字
    ，是被告認為係從事工作內容而直接依據主管之指示，按部
    就班處理業務，仍未察覺有不妥、可疑之處，尚非不可採信
    。從而，檢察官上訴主張：被告擁有大學學歷，另有長達10
    年之職場歷練，並非智力低下或毫無社會經驗之人，何況其
    自承「僅見過芳誠會計師事務所網站，未親至該事務所」，
    顯與社會通常之求才、應徵工作實務有違，故被告確有加重
    詐欺取財、洗錢等犯罪故意及行為等語，自屬無據。
　㈣復依前揭LINE對話紀錄，該兼職工作係「保障日薪2,000元起
    ＋津貼1,000元」，而於被告提領附表編號1所示款項後，「
    陳崇佑(業務部)」始稱：「4,000元為薪資，其中3,000元為
    補貼」等語；提領附表編號2所示款項後，「陳崇佑(業務部
    )」稱：「薪資及補貼5,000元（含附表編號1之4,000元）已
    支付」等語；提領附表編號3、4所示款項後，「陳崇佑(業
    務部)」均稱：「餘1,000元為薪資」等語；提領附表編號5
    所示款項後，「陳崇佑(業務部)」稱：「2,000元為薪資，
    其中1,000元為臨時加給」等語；提領附表編號6、7所示款
    項後，「陳崇佑(業務部)」均稱：「餘1,000元為薪資」等
    語。由此可知，被告於提領附表編號1至7所示款項後，雖計
    獲取1萬2,000元之報酬，然被告於最初應徵時，主觀係認知
    日薪2,000元及津貼1,000元，而非單日得高達1萬2,000元之
    報酬，而是於提領過程中，「陳崇佑(業務部)」臨時以「補
    貼」等名義加給付被告報酬。從而，檢察官上訴主張：被告
    110年4月20日工作1天即領取高達1萬2,000元之報酬，與常
    情及經驗法則不相符合等語，應屬無據。
　㈤又觀甲帳戶之交易明細，除被害人己○○於110年4月20日所匯
    入37萬元外，甲帳戶於110年4月18日由被告母親張○麗匯入2
    萬元，存款餘額2萬1,750元，有甲帳戶交易明細1份（警1卷
    第42頁）可憑。據上而論，甲帳戶既為被告存款之日常使用
    帳戶，衡情實無將現在及將來供日常使用之甲帳戶提供予詐
    欺集團，以致自身因帳戶遭列警示戶而無法領取存款之可能
    。從而，被告辯稱：我相信這是正當的兼職工作，沒有懷疑
    他們可能是詐欺集團等語，應非全然不可採信。
　㈥承上說明，本件不能僅憑被告所有甲至庚帳戶遭不詳詐騙集
    團用以收取詐欺犯罪所得，即遽予推論被告係基於詐欺取財
    及洗錢之直接故意或不確定故意，而提供甲至庚帳戶，自無
    從以加重詐欺取財罪、洗錢罪相繩。
七、綜上所述，公訴意旨就被告涉犯加重詐欺取財、洗錢之犯行
    所提出之證據，尚未達到通常一般之人均不致有所懷疑，而
    得確信被告確有其所指上開犯行之心證程度。此外，復無其
    他積極證據足認被告有上開加重詐欺取財、洗錢犯行，揆諸
    前揭法條及判決意旨，即屬不能證明被告犯罪，自應為被告
    無罪之諭知。　　
八、原審以不能證明被告有上開加重詐欺取財、洗錢之犯行，而
    為被告無罪之諭知，核無違誤。檢察官上訴意旨猶執前詞，
    指摘原判決不當，為無理由，應予駁回。
據上論斷，應依刑事訴訟法第368條，判決如主文。
本案經檢察官邱朝智提起公訴，檢察官林津鋒提起上訴，檢察官
劉榮堂到庭執行職務。
中　　華　　民　　國　　111 　年　　9 　　月　　22　　日
                  刑事第一庭    審判長法　官  陳連發
                                      法　官  何秀燕
                                      法　官　洪榮家
以上正本證明與原本無異。
檢察官如不服本判決應於收受送達後20日內向本院提出上訴書狀
，其未敘述上訴理由者，並得於提起上訴後20日內向本院補提理
由書，並應受刑事妥速審法第9條第1項之限制。
被告不得上訴。
　　　　　　　　　　　　　　　　　　　書記官  謝麗首
中　　華　　民　　國　　111 　年　　9 　　月　　22　　日
附表：
編號 被害人 提出告訴 詐術方式 匯款時間 匯款 金額 匯入帳戶 被告提款時間 被告提款地點 被告提款金額 交付地點 受領報酬 1  己○○ 有 110年4月17日18時許，接獲詐欺集團成員來電，佯稱其阿姨需要借錢云云。 110年4月20日9時44分 37萬元  甲帳戶  110年4月20日10時38分  嘉義市○區○○路000號玉山銀行嘉義分行 36萬6000元 玉山銀行嘉義分行對面加油站 4000元 2 丁○○ 有 110年4月7日透過交友軟體結識告訴人丁○○，再遊說告訴人丁○○參與投資，嗣後以需匯款始能取回獲利云云詐騙告訴人丁○○。 110年4月20日10時13分 5萬元 乙帳戶 110年4月20日 10時56分 10時57分  嘉義市○區○○路000號第一銀行嘉義分行  3萬元 1萬9000元 同上 1000元 3 乙○○ 有 110年4月20日10時許，接獲詐欺集團成員來電，佯稱其姪子需要借錢週轉云云。 110年4月20日10時30分 10萬元 丙帳戶 110年4月20日 11時31分 11時32分 11時32分 11時33分 嘉義市○區○○路000號華南銀行嘉義分行   3萬元 3萬元 3萬元 9000元 嘉義市西區國華街與中山路路口騎樓 1000元 4 丙○○ 有 110年4月20日某時許，接獲詐欺集團成員來電，佯稱其友人需要借錢週轉云云。 110年4月20日11時26分 45萬元 丁帳戶 110年4月20日 12時許 13時 13時 嘉義市○區○○街000號合作金庫嘉義分行  39萬元 3萬元 2萬9000元 嘉義市西區國華街與北榮街口 1000元 5 戊○○ 有 110年4月19日10時許，接獲詐欺集團成員來電，佯稱其外甥需要借錢週轉云云。 110年4月20日12時3分 50萬元 戊帳戶 110年4月20日 14時21分 14時34分 14時35分 嘉義市○區○○○路000號中國信託嘉義分行  38萬元 10萬元 1萬8000元 嘉義市西區中正公園對面福社宮 2000元 6 甲○○ 無 110年4月19日18時18分許，接獲詐欺集團成員來電，佯稱其姪子因發生車禍需要借錢與人和解云云。 110年4月20日13時27分 15萬元 己帳戶 110年4月20日 14時56分 14時57分 嘉義市○區○○○路00號國泰世華銀行嘉義分行  10萬元 4萬9000元 同上 1000元 7 辛○○ 有 110年4月19日9時44分許，接獲詐欺集團成員來電，佯稱其胞弟需要借錢支付貨款云云。 110年4月20日 11時49分 12時36分  10萬元 10萬元 庚帳戶 110年4月20日 13時44分 13時45分 13時47分 13時50分 13時52分 13時53分 13時54分 13時55分 13時57分 15時49分 嘉義市○區○○○路000號中國信託嘉義分行        嘉義市○區○○路000○0號嘉義忠孝郵局  2萬元 2萬元 5000元 2萬元 2萬元 2萬元 2萬元 2萬元 4000元 4萬9000元 嘉義市西區興中街與北榮街口公園       轉匯其他帳戶 2000元